臺灣臺中地方法院刑事裁定
110年度聲字第3695號
聲  請  人  臺灣臺中地方檢察署檢察官
受  刑  人  陳威辰



上列聲請人因受刑人數罪併罰，有二裁判以上，業經判決罪刑確
定，聲請定其應執行之刑（110年度執聲字第2490號），本院裁
定如下：
    主    文
陳威辰所犯如附表所示各罪所處之刑，徒刑部分應執行有期徒刑
肆年拾月。
    理    由
一、聲請意旨略以：受刑人陳威辰犯數罪，先後經判決確定如附
    表，應依刑法第53條、第51條第5款，定應執行之刑，爰依
    刑事訴訟法第477條第1項之規定聲請裁定等語。
二、按「數罪併罰，有2裁判以上者，依刑法第51條之規定，定
    其應執行之刑。」、「數罪併罰，分別宣告其罪之刑，依下
    列各款定其應執行者：五、宣告多數有期徒刑者，於各刑中
    之最長期以上，各刑合併之刑期以下，定其刑期。但不得逾
    30年。」，刑法第53條、第51條第5款分別定有明文。
三、本件受刑人所犯如附表所示之罪，先後經法院判決判處如附
    表所示之刑，且均經確定在案。又受刑人所犯如附表編號1
    所示之罪所處之刑，係得易科罰金或易服社會勞動之刑，而
    受刑人所犯如附表編號2至6所示之罪所處之刑，係不得易科
    罰金或易服勞動之刑，此有臺灣高等法院被告前案紀錄表、
    如附表所示各罪之判決書等附卷可稽。又本件受刑人於民國
    110年9月23日具狀向檢察官聲請就附表所列案件合併定應執
    行之刑，此有臺灣臺中地方檢察署刑法第50條第1項但書案
    件是否請求定應執行刑調查表在卷足憑。是檢察官依刑法第
    53條、第51條第5款之規定聲請定其應執行之刑，本院審核
    認並無不合，應予准許。復審酌如附表編號2、3所示2罪所
    處之刑，前業經臺灣高等法院臺南分院以108年度金上訴字
    第1591號判決定應執行有期徒刑2年確定，且如附表編號6所
    示3罪，前業經本院以109年度訴字第2236號判決定應執行有
    期徒刑2年6月確定；又如附表編號2、3、5、6所示之罪，均
    屬加重詐欺取財罪，罪質相同，犯罪情節類似、犯罪時間係
    在107年7月10日至同年8月3日間，各罪相距時間不長，然上
    開加重詐欺取財罪與如附表編號1、4所示之傷害罪、非法持
    有可發射子彈具有殺傷力之槍枝罪，彼此間罪質有異，所侵
    害之法益有別，犯罪情節及犯罪時間亦不相同，兼衡受刑人
    於本院訊問時表示對本件聲請定應執行案件沒有意見等情，
    而就有期徒刑部分，定其應執行之刑如主文所示。
四、依刑事訴訟法第477條第1項，刑法第53條、第51條第5款，
    裁定如主文。　　　　
中　　華　　民　　國　　110  　年　　12　　月　　6　　日
                  刑事第十一庭 法  官  曹錫泓
以上正本證明與原本無異。　　　　　　　　　
如不服本裁定，應於收受送達後5日內向本院提出抗告狀。（應
附繕本）
                               書記官  張雅如
中　　華　　民　　國　　110 　年　　12　　月　　7 　　日
附表：
　　　
編號  1 2 3 罪名  傷害 詐欺 詐欺 宣告刑  有期徒刑3月 有期徒刑1年4月 有期徒刑1年6月 犯罪日期  107.03.31 107.08.03 107.08.03 偵查(自訴)機關 年度案號  彰化地檢108年度偵緝字第128號 嘉義地檢108年度偵緝字第210號 嘉義地檢108年度偵緝字第210號 最後事實審 法院 彰化地院 南高分院 南高分院  案號 108年度簡字第726號 108年度金上訴字第1591號 108年度金上訴字第1591號  判決日期 108/05/30 109/03/04 109/03/04 確定 判決 法院 彰化地院 南高分院 南高分院  案號 108年度簡字 第726號 108年度金上訴字第1591號 108年度金上訴字第1591號  判決確定日期 108/07/09 109/04/09 109/04/09 是否為得易科罰金之案件  是 否 否 備註  彰化地檢108年度執字第3370號（已執畢） 1.編號2～3判決定應執行刑有期徒刑2年 2.編號2～3嘉義地檢109年度執字第1792號（即臺中地檢109年執助字第1693號）  
     編號  4 5 6 罪名  槍砲彈藥刀械管制條例 詐欺 詐欺 宣告刑  有期徒刑1年8月，併科罰金新臺幣5萬元 有期徒刑1年2月 有期徒刑1年4月 （3次） 應執行 有期徒刑2年6月 犯罪日期  99年11月22日後之某時起～108.05.24查獲止 107.08.03 107.07.10 107.07.13 107.07.16 偵查(自訴)機關年度案號  臺中地檢108年度偵字第15619號 桃園地檢108年度偵緝字第1233號 臺中地檢108年度偵字第31821號 最後事實審 法院 臺中地院 桃園地院 臺中地院  案號 108年度訴字第2724號 108年度訴字第1036號 109年度訴字第2236號  判決日期 109/04/28 109/06/19 110/01/14 確定判決 法院 臺中地院 桃園地院 臺中地院  案號 108年度訴字第2724號 108年度訴字第1036號 109年度訴字第2236號  判決確定日期 109/06/12 109/08/11 110/03/10 是否為得易科罰金之案件  否 否 否 備註  臺中地檢109年度執字第9285號 桃園地檢109年度執字第14313號（即臺中地檢109年執助字第1833號） 臺中地檢110年度執字第7367號（刑期114.10.8～117.4.7）